臺灣桃園地方法院刑事判決　　　　　 110年度交簡上字第15號
上　訴　人
即　被　告　張順文


上列上訴人即被告因公共危險案件，不服本院109 年度壢交簡字
第3072號，中華民國109 年9 月30日第一審刑事簡易判決（聲請
簡易判決處刑案號：109 年度偵字第25505 號），提起上訴，本
院管轄之第二審合議庭判決如下：
    主  文
上訴駁回。
張順文緩刑貳年，並應自本判決確定之日起陸個月內，向公庫支
付新臺幣拾貳萬元。
    事實及理由
一、本案經本院合議庭審理結果，認原審判決以被告張順文所為
    係犯刑法第185 條之3 第1 項第1 款不能安全駕駛動力交通
    工具罪，判處有期徒刑6 月，並諭知如易科罰金，以新臺幣
    （下同）1,000 元折算1 日，核其認事用法俱無違誤，量刑
    亦屬允當，應予維持，除證據部分補充「被告於本院準備程
    序及審理中之供述（見本院簡上卷一，第51至53頁；簡上卷
    二，第23至26頁）」外，其餘均引用原審簡易判決（含其所
    引用之聲請簡易判決處刑書）記載之事實、證據及理由（如
    附件）。
二、被告上訴意旨略以：我確實有酒駕，但我是被撞，當下我的
    車子是停紅綠燈、靜止的狀態，希望能判輕一點，因為我本
    身骨刺需要一筆開刀費用等語。
三、按關於刑之量定，係實體法賦予法院得依職權裁量之事項，
    苟已以行為人之責任為基礎，審酌刑法第57條各款所列事項
    而酌定適當之刑度，並未逾越法律所規定之範圍，亦無違反
    公平、比例、罪刑相當及不利益變更禁止原則，或濫用其權
    限之情形者，即不得任意指摘為違法（最高法院110 年度台
    上字第3113號判決意旨參照）。是在同一犯罪事實與情節，
    如別無其他加重或減輕之原因，下級審法院量定之刑，亦無
    過重或失輕之不當情形，則上級審法院對下級審法院之職權
    行使，原則上應予尊重（最高法院85年度台上字第2446號判
    決意旨參照）。經查：原審判決判處被告上開罪刑，已以行
    為人之責任為基礎，審酌刑法第57條各款所列事項而酌定適
    當之刑度，並在理由中具體說明（如附件所示），未逾越法
    律所規定之範圍，且無違反公平、比例、罪刑相當及不利益
    變更禁止原則，亦無濫用其權限之情形，核無違法不當之處
    ，本院自應予尊重。從而，被告以原審判決量刑過重，上訴
    請求輕判，尚屬無據，應予駁回。
四、被告未曾因故意犯罪受有期徒刑以上刑之宣告乙情，有臺灣
    高等法院被告前案紀錄表在卷可稽（見本院簡上卷二，第19
    至20頁），其犯後坦認犯行，尚非全無悔意，審酌被告前雖
    有原審簡易判決所載之不能安全駕駛動力交通工具罪等前科
    紀錄（如附件，分別經判處罰金4 萬8,000 元、拘役50日、
    拘役50日），然被告該等前案（犯罪日期分別為96年5 月5
    日、同年月21日及97年1 月6 日）與本案（犯罪時間為109
    年7 月20日）已相隔逾10年，且本案之酒測濃度數值（吐氣
    所含酒精濃度為每公升0.27毫克）明顯低於前案之酒測濃度
    數值（吐氣所含酒精濃度為每公升0.83、0.99及0.73毫克）
    ，信其再經本案偵審程序及科刑之教訓，當能知所警惕，是
    本院認本件尚無逕對被告施以短期自由刑之必要，原審判決
    宣告之刑，以暫不執行為適當，爰依刑法第74條第1 項第1
    款之規定，宣告緩刑2 年，以啟自新。又為確使被告能從本
    案中深切記取教訓，本院認有課予一定負擔之必要，爰併依
    刑法第74條第2 項第4 款之規定，命其應自本判決確定之日
    起6 個月內，向公庫支付如主文所示之金額。至倘被告嗣違
    反上開應負擔之事項且情節重大，或有其他撤銷緩刑事由，
    其緩刑之宣告仍得依法撤銷，併此敘明。
據上論斷，應依刑事訴訟法第455 條之1 第1 項、第3 項、第36
8 條、第373 條，刑法第74條第1 項第1 款、第2 項第4 款，判
決如主文。
本案經檢察官楊挺宏聲請以簡易判決處刑，檢察官施韋銘到庭執
行職務。
中    華    民    國   110    年    10    月    19    日
                  刑事第十一庭  審判長法  官  潘政宏
 
                                      法  官  蔡旻穎
　
                                      法  官  翁健剛
以上正本證明與原本無異。
不得上訴。
                                      書記官  黃挺豪
中    華    民    國   110    年    10    月    19    日
附件：
臺灣桃園地方法院刑事簡易判決     109年度壢交簡字第3072號
聲  請  人  臺灣桃園地方檢察署檢察官
被      告  張順文
上列被告因公共危險案件，經檢察官聲請以簡易判決處刑（109
年度偵字第25505號），本院判決如下：
    主  文
張順文犯不能安全駕駛動力交通工具罪，處有期徒刑陸月，如易
科罰金，以新臺幣壹仟元折算壹日。
    事實及理由
一、本案犯罪事實及證據均引用檢察官聲請簡易判決處刑書之記
    載（如附件）。
二、論罪科刑
  (一)所犯罪名
    核被告張順文所為，係犯刑法第185 條之3 第1 項第1 款不
    能安全駕駛動力交通工具罪。
  (二)自首部分
  1.按刑法第62條所定自首減刑，係對於未發覺之犯罪，在有偵
    查犯罪職權之機關或人員知悉犯罪嫌疑人與事實前，向其坦
    承犯行並願接受裁判，倘職司偵查犯罪之機關或人員業已知
    悉犯罪事實及犯罪嫌疑人後，犯罪嫌疑人始向其坦承犯行者
    ，為自白，非屬自首；而所謂「發覺」，不以有偵查犯罪之
    機關或人員確知犯罪嫌疑人犯罪無誤為必要，僅須有確切之
    根據得為合理懷疑者，即屬發覺，並因刑法第62條前段採得
    減主義，故對於不同動機之自首者，委由事實審法院得依個
    案具體情況裁量決定是否減輕其刑，避免因情勢所迫而不得
    不自首者；或因預期邀獲必減寬典，而恃以犯罪者；與因真
    誠悔悟而自首者，不予區別其自首動機，一律必減其刑，致
    有失公平（最高法院109 年度台上字第386 號、108 年台上
    字第2331號判決意旨參照）。
  2.經查，被告肇事後已向到場處理員警主動表明為交通事故之
    肇事者，有道路交通事故肇事人自首情形紀錄表附卷足憑（
    見偵卷第27頁），並參酌員警到場處理交通事故標準流程，
    本即會對駕駛者施以吐氣酒精濃度測試，迨員警實施測試後
    ，被告遭查獲服用酒類後駕駛動力交通工具一事乃屬必然，
    顯見被告因前開情勢所迫而坦承本案犯行，係屬自白，揆諸
    上揭說明意旨，自不符刑法第62條前段自首減輕之規定。
  (三)科刑部分
    爰以被告行為時之責任為基礎，審酌被告於服用酒類後，吐
    氣所含酒精濃度達每公升0.27毫克，仍於行車及用路人擁擠
    之尖峰時段，貿然駕駛營業用曳引車，並聯結載有空貨櫃之
    拖車沿台66線行駛在快速道路連接一般道路之匝道上，此有
    道路交通事故現場圖、道路交通事故調查報告表( 一) ( 二
    ) ，及道路交通事故照片在卷可佐（見偵卷第37頁、第39頁
    、第41頁、第43至頁46頁），除危及己身安危外，更罔顧公
    眾往來之交通安全，並因其行駛路上已有相當時間（約90分
    鐘），致其他用路人之生命、身體及財產之潛在危險程度，
    隨著被告行駛於路上時間而提高，且其不慎與他人車輛發生
    碰撞，釀成交通事故，而造成他人財物損失，有本案案發時
    之道路交通事故現場照片在卷可佐（見偵卷第49至53頁），
    縱未致其他用路人受傷（見偵卷第41頁），是被告所為仍應
    予嚴厲非難。又衡酌被告前曾有如附表編號1 至3 所示之不
    能安全駕駛動力交通工具罪等前科紀錄之犯罪情節，有各該
    判決書及臺灣高等法院被告前案紀錄表在卷可據（見本院卷
    第13至14頁、第17至19頁、第21至23頁、第25至27頁），足
    認被告前已有3 次與本案罪質相同之科刑紀錄，詎其猶不知
    警惕，再犯本案。兼衡其警詢及偵訊中均坦承不諱（見偵卷
    第11至15頁、第79至80頁），態度尚可，並考量其高職畢業
    之教育程度（見偵卷第19頁）、自陳職業為司機、家庭經濟
    狀況勉持（見偵卷第11頁）等一切情狀，量處如主文所示之
    刑，並諭知如易科罰金之折算標準。
三、據上論斷，應依刑事訴訟法第449 條第1 項前段、第3 項、
    第454 條第2 項，刑法第185 條之3 第1 項第1 款、第41條
    第1 項前段，刑法施行法第1 條之1 第1 項，逕以簡易判決
    處刑如主文。
四、如不服本判決，得於判決書送達之翌日起20日內，以書狀敘
    述理由（應附繕本），向本院提出上訴。
本案經檢察官楊挺宏聲請以簡易判決處刑。
中    華    民    國   109    年    9     月    30    日
                  刑事第六庭    法  官  何啓榮
以上正本證明與原本無異。
如不服本判決，應於判決送達後20日內向本院提出上訴狀（應附
繕本）。
                                書記官  張詠昕
中    華    民    國   109    年    9     月    30    日
附錄本案論罪科刑法條：中華民國刑法第185 條之3 第1 項第1
                      款。
駕駛動力交通工具而有下列情形之一者，處2 年以下有期徒刑，
得併科20萬元以下罰金：
一、吐氣所含酒精濃度達每公升零點二五毫克或血液中酒精濃度
    達百分之零點零五以上。
附表：
┌──┬─────┬──────┬─────┬────────┬────────┐
│編號│確定判決  │酒後駕車時間│宣告刑    │吐氣所含酒精濃度│備註            │
├──┼─────┼──────┼─────┼────────┼────────┤
│1   │本院96年度│96年5 月5 日│罰金48,000│每公升0.83毫克  │駕駛自用小客車上│
│    │壢交簡字第│凌晨某時許  │元        │                │路後，因不勝酒力│
│    │1831號簡易│            │          │                │，遂將車輛停於路│
│    │判決      │            │          │                │旁時，為警查獲  │
├──┼─────┼──────┼─────┼────────┼────────┤
│2   │本院97年度│97年1 月6 日│拘役50日  │每公升0.73毫克  │駕駛自用小客車，│
│    │壢交簡字第│凌晨0 時20分│          │                │為警攔檢查獲    │
│    │915 號簡易│許          │          │                │                │
│    │判決      │            │          │                │                │
├──┼─────┼──────┼─────┼────────┼────────┤
│3   │本院98年度│96年5 月21日│拘役50日  │每公升0.99毫克  │駕駛自用小客車，│
│    │壢交簡字第│凌晨2 時許  │          │                │為警攔檢查獲    │
│    │2332號簡易│            │          │                │                │
│    │判決      │            │          │                │                │
└──┴─────┴──────┴─────┴────────┴────────┘
附件：
臺灣桃園地方檢察署檢察官聲請簡易判決處刑書
                                    109年度偵字第25505號
    被      告  張順文  男    歲（民國  年  月  日生）
                        住
                        國民身分證統一編號：          號
上列被告因公共危險案件，業經偵查終結，認為宜聲請以簡易判
決處刑，茲將犯罪事實及證據並所犯法條分敘如下：
        犯罪事實
一、張順文自民國109 年7 月19日晚間8 時許起至同日晚間9 時
    30分許止，在桃園市○○區○○路000 ○0 號4 樓住處內飲
    酒，明知飲酒後已達不得駕駛動力交通工具之程度，仍於10
    9 年7 月20日上午7 時30分許，自該處駕駛車牌號碼000-00
    00號營業用貨櫃曳引車離去，嗣於109 年7 月20日上午8 時
    59分許，行經桃園市大溪區永昌路與臺66線快速道路口，與
    賴朝明駕駛車牌號碼000-0000號自用小貨車發生碰撞，幸無
    人受傷，嗣經警到場處理，於109 年7 月20日上午9 時18分
    許，測得其呼氣酒精濃度為每公升0.27毫克。
二、案經桃園市政府警察局大溪分局報告偵辦。
        證據並所犯法條
一、上揭犯罪事實，業據被告張順文於警詢及偵訊中坦承不諱，
    核與證人賴朝明於警詢時之證述情節相符，並有桃園市政府
    警察局大溪分局大溪交通分隊道路交通事故當事人酒精測定
    紀錄表、舉發違反道路交通管理事件通知單、道路交通事故
    現場圖、道路交通事故調查報告表（一）（二）及現場照片
    21張在卷可稽，被告犯嫌堪以認定。
二、核被告所為，係犯刑法第185 條之3 第1 項第1 款之公共危
    險罪嫌。
三、依刑事訴訟法第451條第1項聲請逕以簡易判決處刑。
    此    致
臺灣桃園地方法院
中    華    民    國   109    年    9     月    2     日
                           檢  察  官   楊挺宏
本件證明與原本無異
中    華    民    國   109    年    9     月    11    日
                           書  記  官   黃子庭
附記事項：
本件係依刑事訴訟法簡易程式辦理，法院簡易庭得不傳喚被告、
輔佐人、告訴人、告發人等出庭即以簡易判決處刑；被告、被害
人、告訴人等對告訴乃論案件如已達成民事和解而要撤回告訴或
對非告訴乃論案件認有受傳喚到庭陳述意見之必要時，請即另以
書狀向簡易法庭陳述或請求傳訊。
所犯法條：
中華民國刑法第185條之3第1項第1款
駕駛動力交通工具而有下列情形之一者，處2 年以下有期徒刑，
得併科20萬元以下罰金：
一、吐氣所含酒精濃度達每公升零點二五毫克或血液中酒精濃度
    達百分之零點零五以上。